---
title: "Tobacco taxburdendata"
output: html_notebook
---
```{r}
library(tidyverse)
library(ggplot2)
library(psych)

```

```{r}
taxburdendata <- read_delim('/Users/lmp/CNAM/Stats/Mini-memoire/data/The_Tax_Burden_on_Tobacco__1970-2019.csv', delim = ";")
```
```{r}
str(taxburdendata)
dim(taxburdendata)
summary(taxburdendata)
describe(taxburdendata)
head(taxburdendata)
```

```{r}
unique(taxburdendata$Year)
unique(taxburdendata$TopicDesc)
unique(taxburdendata$Datasource)
unique(taxburdendata$MeasureDesc)
unique(taxburdendata$MeasureId)
unique(taxburdendata$SubMeasureDesc)
unique(taxburdendata$SubMeasureID)
unique(taxburdendata$SubMeasureIdDisplayOrder)
unique(taxburdendata$Data_Value_Unit)
unique(taxburdendata$Data_Value_Type)
unique(taxburdendata$Source)
unique(taxburdendata$TopicDesc)
unique(taxburdendata$TopicTypeId)
unique(taxburdendata$TopicId)
```

```{r}
price <- subset(taxburdendata, SubMeasureDesc == "Average Cost per pack")
price <- select(price, Year, Data_Value)
price_yearly <- price %>%
    group_by(Year) %>% 
    summarize(Data_Value = mean(Data_Value))
price_yearly <- price_yearly %>% select(-Year)
price_ts <- ts(price_yearly, start=1970, end=2019, frequency=1)
print(price_ts)
index(price_ts)
plot(price_ts)
```

# Removing trends
```{r}
log_price <- log(price_ts) # stabilize rapid growth
ts.plot(log_price)

diff_price <- diff(price_ts) # montre les changements
ts.plot(diff_price)

diff_price10 <- diff(price_ts, lag = 10) # augmente la visibilite sur plus grande periode
ts.plot(diff_price10)
```
## RANDOM WALK MODEL - SMOKERS

Correspond a un modele ARIMA(0, 1, 0) c'est-a-dire avec un ordre d'integration de 1

- Process instable 
  - Pas de moyenne ni de variance spécifique
  - Grande dependance au cours du temps (pattern)
  - Les changements sont du white noise
  
- Definition recursive 
  $$today = yesterday + noise$$
  
  $$Y{t} = Y_{t-1} + e_{t}$$
  
  $$e_{t}$$ : la moyenne du white noise
  
- Simulation needs an initial point Y0
- Only one parameter : la variance du White Noise

- On peut y appliquer le diff -> donne une white noise series

- On peut ajouter un intercept ou drift $$c$$ (pente)
  $$today = contant + yesterday + noise$$

  $$Y{t} = c + Y_{t-1} + e_{t}$$
  2 parametres : la constance $$c$$ et la variance de WN
- La premiere difference $$Y{t} - Y_{t-1}$$ revient a $$contant + noise$$ qui est un process de WN avec une moyenne $$c$$

#### Estimation
```{r}
# Difference your random_walk data
diff_price_2 <- diff(price_ts, lag = 10) # augmente la visibilite sur plus grande periode

# Now fit the WN model to the differenced data
model_wn <- arima(diff_price_2, order=c(0,0,0))

# Store the value of the estimated time trend (intercept)
int_wn <- model_wn$coef
int_wn
# Use abline(0, ...) to add time trend to the figure
# Plot the original random_walk data
ts.plot(price_ts)
abline(0, int_wn)

```
## SCATTER PLOTS

Est-ce que la relation entre prix du packet et nombre de packets consommees est negative ?


