---
title: "Tabagisme"
subtitle: "Analyse multivariee"
author: "Meyssa Beddar & Félita Donor"
output: 
  flexdashboard::flex_dashboard:
    orientation: rows
    social: menu
    source_code: embed
runtime: shiny
---

```{r global}
# load data in 'global' chunk so it can be shared by all users of the dashboard
library(correlationfunnel)
library(tidyquant)
library(plotly)
library(tidyverse)
library(shiny)
library(tidyverse)
library(scales)
library(reshape2)
library(ggplot2)
library(xts)
library(zoo)
library(tsbox)
library(forecast)
library(ggplot2)
library(psych)
library(fpp2)
library(rsconnect)
library(urca)
load("/Users/lmp/CNAM/Stats/Mini-memoire/data/all_data.RData")
```

Sidebar {.sidebar}
=====================================

```{r}
inputPanel(
  shiny::selectInput("theme1", "Thème 1",
                  list(`Consommation tabac` = list("tabac","pack_conso"),
                       `Prix tabac` = list("tax_rate", "tax_revenue", "pack_cost"),
                       `Socio-demographie` = list("famille", "education", "finances", "age"),
                       `Sante` = list("sante1", "sante2")),
                  selected = "tabac"),

  shiny::selectInput("variable1", "Variable", # lorsque les time series sont multivaries
                  list(`Tabac` = list("SMOKE100","SMOKDAY2", "STOPSMK2", "LASTSMK2", "USENOW3", "X_SMOKER3", "X_RFSMOK3"),
                       `Prix tabac` = list("tax_rate", "tax_revenue", "pack_cost"),
                       `Famille` = list("MARITAL", "X_CHLDCNT"),
                       `Age` = list("X_AGE_G", "SEX"),
                       `Education` = list("X_EDUCAG", "EMPLOY1"),
                       `Revenus` = list("X_INCOMG"),
                       `Sante 1` = list("POORHLTH", "MENTHLTH", "QLMENTL2", "QLSTRES2"),
                       `Sante 2` = list("ADDEPEV2", "EMTSUPRT", "LSATISFY")),
                  selected = "SMOKE100"),
  
  shiny::selectInput("theme2", "Thème 2",
                  list(`Consommation tabac` = list("tabac","pack_conso"),
                       `Prix tabac` = list("tax_rate", "tax_revenue", "pack_cost"),
                       `Socio-demographie` = list("famille", "education", "finances", "age"),
                       `Sante` = list("sante1", "sante2")),
                  selected = "famille"),

  shiny::selectInput("variable2", "Variable", # lorsque les time series sont multivaries
                  list(`Tabac` = list("SMOKE100","SMOKDAY2", "STOPSMK2", "LASTSMK2", "USENOW3", "X_SMOKER3", "X_RFSMOK3"),
                       `Famille` = list("MARITAL", "X_CHLDCNT"),
                       `Age` = list("X_AGE_G", "SEX"),
                       `Education` = list("X_EDUCAG", "EMPLOY1"),
                       `Revenus` = list("X_INCOMG"),
                       `Sante 1` = list("POORHLTH", "MENTHLTH", "QLMENTL2", "QLSTRES2"),
                       `Sante 2` = list("ADDEPEV2", "EMTSUPRT", "LSATISFY")),
                  selected = "MARITAL"),
  
  shiny::textInput("text", "Equation des times series",
                value = "yt = St + Tt + Rt")
)

output$text <- renderText({
    
    input$text
  })

textOutput("text")
```


Choix de séries temporelles stationnaires
===================================== 
Row {.tabset}
-------------------------------------

### Moyennes

#### Globale
```{r}
theme_1 <- reactive({ get(input$theme1) })
theme_var_1 <- reactive({ get(input$theme1)[,input$variable1] })

output$console4 <- renderPrint({
  a <- theme1()[, input$variable1]
  b <- a[!is.na(a),]
  lapply(b, FUN=mean, na.rm = TRUE)
  })
verbatimTextOutput("console4")
```

#### Debut
```{r}
output$console1 <- renderPrint({
  a <- theme1()[, input$variable1]
  b <- a[!is.na(a),]
  start <- head(b, n = 100)
  lapply(start, FUN=mean, na.rm = TRUE)
  })
verbatimTextOutput("console1")
```

#### Milieu
```{r}
output$console2 <- renderPrint({
  a <- theme1()[, input$variable1]
  b <- a[!is.na(a),]
  middle <- b[(nrow(b)/2) : (nrow(b)/2 + 100),]
  lapply(middle, FUN=mean, na.rm = TRUE)
})
verbatimTextOutput("console2")
```

#### Fin
```{r}
output$console3 <- renderPrint({
  a <- theme1()[, input$variable1]
  b <- a[!is.na(a),]
  end <- tail(b, n = 100)
  lapply(end, FUN=mean, na.rm = TRUE)
  })
verbatimTextOutput("console3")
```

### Unit Root test KPSS
#### Avant differenciation
```{r}
output$console13 <- renderPrint({
  v <- theme1()[, input$variable1]
  v %>% ur.kpss() %>% summary()
  })
verbatimTextOutput("console13")
```

#### Apres differenciation
```{r}
output$console14 <- renderPrint({
  v <- theme1()[, input$variable1]
  differenced <- v %>% diff() %>% ur.kpss() %>% summary()
  differenced
    })
verbatimTextOutput("console14")
```

#### Time serie differenciee (stationnaire)
```{r}
output$plotly1 <- renderPlotly({
    dat <- theme1()[,input$variable1]
    d <- diff(dat)
    ts_ggplot(d)
})
plotlyOutput("plotly1")
```

### Variances

#### Globale
```{r}
theme_1 <- reactive({ get(input$theme1) })
theme_var_1 <- reactive({ get(input$theme1)[,input$variable1] })

output$console5 <- renderPrint({
  a <- theme1()[, input$variable1]
  b <- a[!is.na(a),]
  lapply(b, FUN=mean, na.rm = TRUE)
  })
verbatimTextOutput("console5")
```

#### Debut
```{r}
output$console6 <- renderPrint({
  a <- theme1()[, input$variable1]
  b <- a[!is.na(a),]
  start <- head(b, n = 100)
  lapply(start, FUN=mean, na.rm = TRUE)
  })
verbatimTextOutput("console6")
```

#### Milieu
```{r}
output$console7 <- renderPrint({
  a <- theme1()[, input$variable1]
  b <- a[!is.na(a),]
  middle <- b[(nrow(b)/2) : (nrow(b)/2 + 100),]
  lapply(middle, FUN=mean, na.rm = TRUE)
})
verbatimTextOutput("console7")
```

#### Fin
```{r}
output$console8 <- renderPrint({
  a <- theme1()[, input$variable1]
  b <- a[!is.na(a),]
  end <- tail(b, n = 100)
  lapply(end, FUN=mean, na.rm = TRUE)
  })
verbatimTextOutput("console8")
```

### Test de saisonnalité 
```{r}
output$console11 <- renderPrint({
  s <- theme1()[, input$variable1]
  s %>% log() %>% nsdiffs()
  s %>% log() %>% diff(lag=12) %>% ndiffs()
  })
verbatimTextOutput("console11")
```
### Stabilisation variance (log) 

```{r}
output$plotly2 <- renderPlotly({
  
  if (input$variable1 == "SMOKE100") {
    dat <- apply.quarterly(tabac$SMOKE100, FUN=mean)
    d <- diff(dat)
    ts_ggplot(d)
  } else {
    
  }
  
})

plotlyOutput("plotly2")
```

### Resultats des tests
```{r}
output$table <- renderTable ({
  var <- c("MARITAL","X_CHLDCNT", "X_AGE_G", "SEX", "X_EDUCAG", "EMPLOY1", "X_INCOMG", "POORHLTH", "MENTHLTH", "QLMENTL2", "QLSTRES2", "ADDEPEV2", "EMTSUPRT", "LSATISFY")
  ndiffs <- c(1, 1, 1, 1, 1, 0, 1, 1, 1, 1, 1, 1, 1, 1)
  p_value <- c(0.0269, 0.0011, 0.0167, 0.0372, 0.001, 0.0535, 0.0557, 0.0137, 0.0837, 0.0313, 0.0274, 0.0638, 0.0524, 0.2277)
  saisonnalite <- c(0, 0, 0, 0, 0, 0, 0, 0, 0, 0, 0, 0, 0, 0)
  
  df <- data.frame(var, ndiffs, p_value, saisonnalite)
}, digits = 4)
tableOutput("table")
```


### Lag plot
```{r}
output$plot9 <- renderPlot({
  dat <- theme1()[,input$variable1]
  gglagplot(dat)
})
plotOutput("plot9")
```

### Autocorrelation
```{r}
output$plot6 <- renderPlot({
  dat <- theme1()[,input$variable1]
  ACF_serie_differenciee <- diff(dat)
  ggAcf(ACF_serie_differenciee)
})
plotOutput("plot6")

```


Row {data-height=400}
-------------------------------------


### Series trimestrielles par theme

```{r}
theme1 <- reactive({ get(input$theme1) })
theme2 <- reactive({ get(input$theme2) })

output$plot1 <- renderPlot({
    if (input$theme1 == "tabac") {
      autoplot(apply.quarterly(theme1(), FUN=mean), facets=TRUE) +
        xlab("Années") + ylab("Numéro de la réponse") +
        ggtitle("Réponses aux questions concernant le tabagisme") +
        scale_color_manual(labels = c("Fumé au moins 100 cigarettes dans sa vie (1:Oui)",
                                      "Fréquence (1:quotidien - 3:jamais)",
                                      "A arrêté dans l'année (1:Oui)",
                                      "Interval depuis la dernière cigarette (1:<1 mois, 4:6-12 mois, 7:>10 ans)",
                                      "Utilise des substitut (1:quotidien - 3:jamais)",
                                      "Statut fumeur (1:quotidien, 2:occasionnel, 3:ancien, 4:non-fumeur) "), values = c(1, 2, 3, 4, 5, 6,7)) +
  ggplot2::theme(legend.direction = "vertical",
                 legend.title = element_blank(),
                 legend.text = element_text(size = 8),
                 legend.position="bottom")
      
    }else if (input$theme1 == "pack_conso")  {
      autoplot(theme1()) +
        xlab("Années") + ylab("Nombre de paquets") +
        ggtitle("Nombre moyen de paquets consommes par personne") +
        ggplot2::theme(legend.direction = "vertical",
                       legend.title = element_blank(),
                       legend.text = element_text(size = 8),
                       legend.position="bottom")
      
    } else if (input$theme1 == "tax_rate")  {
      autoplot(theme1()) +
        xlab("Années") + ylab("Pourcentage") +
        ggtitle("Taxe par rapport au prix de vente") +
        ggplot2::theme(legend.direction = "vertical",
                       legend.title = element_blank(),
                       legend.text = element_text(size = 8),
                       legend.position="bottom")
      
    } else if (input$theme1 == "tax_revenue")  {
      autoplot(theme1()) +
        xlab("Années") + ylab("Dollars")+
        ggtitle("Revenu brut des taxes sur la vente de tabac") +
        ggplot2::theme(legend.direction = "vertical",
                       legend.title = element_blank(),
                       legend.text = element_text(size = 8),
                       legend.position="bottom")
      
    } else if (input$theme1 == "pack_cost")  {
      autoplot(theme1()) +
        xlab("Années") + ylab("Dollars") +
        ggtitle("Prix moyen du paquet") +
        ggplot2::theme(legend.direction = "vertical",
                       legend.title = element_blank(),
                       legend.text = element_text(size = 8),
                       legend.position="bottom")
      
    } else if (input$theme1 == "famille")  {
      autoplot(apply.quarterly(theme1(), FUN=mean), facets=TRUE) +
        xlab("Années") + ylab("Numéro de la réponse") +
        ggtitle("Réponses aux questions concernant la famille")  +
        ggplot2::theme(legend.direction = "vertical",
                       legend.title = element_blank(),
                       legend.text = element_text(size = 8),
                       legend.position="bottom") +
        scale_color_manual(labels = c("Statut matrimonial (1:Marrié, 2:Divorce, 3:Veuf, 4:Séparé, 5:Jamais marrie, 6:En couple non marrie)", 
                                      "Enceinte (1:Oui)", 
                                      "Nombre d'adultes dans le foyer", 
                                      "Nombre d'enfants dans le foyer",
                                      "Nombre d'enfants dans le foyer (0:0, 5: >5 enfant)"), values = c(1, 2, 3, 4, 5, 6,7))
      
    } else if (input$theme1 == "age")  {
      autoplot(apply.quarterly(theme1(), FUN=mean), facets=TRUE) +
        xlab("Années") + ylab("Numéro de la réponse") +
        ggtitle("Réponses aux questions concernant l'age") +
        ggplot2::theme(legend.direction = "vertical",
                       legend.title = element_blank(),
                       legend.text = element_text(size = 8),
                       legend.position="bottom") +
        scale_color_manual(labels = c("Tranches d'age de 5 ans (1:18-24, 2:25-29, 3:30-34, 4:35-39, 5:40-44 , 14:80+)", "+- 65 ans (1: < 65 ans, 2: > 65 ans)", "Tranches d'age en 6 groupes (1:18-24, 2:25-34, 3:35-44, 4:45-54, 5:55-64, 6:65+)"), values = c(1, 2, 3, 4, 5, 6,7))
      
    } else if (input$theme1 == "education")  {
      autoplot(apply.quarterly(theme1(), FUN=mean), facets=TRUE) +
        xlab("Années") + ylab("Numéro de la réponse") +
        ggplot2::theme(legend.direction = "vertical",
                       legend.title = element_blank(),
                       legend.text = element_text(size = 8),
                       legend.position="bottom") +
        ggtitle("Réponses aux questions concernant l'education et l'emploi") +
        scale_color_manual(labels = c("Education (1:Jamais alle a l'ecole, 2:Elementaire, 3:Un peu lycee, 4:Fini lycee)", 
                                      "Diplomes (1:Aucun, 2:Bac, 3:Ens.Sup. sans diplome, 4:Ens.Sup. avec diplome)",
                                      "Emploi (1:Salarie, 2:Auto-entrepreneur, 3:Chomeur >1an, 4:Chomeur <1an, 5:Personne au foyer, 6:Etudiant, 7:Retraite, 8:Incapacite a travailler)"), values = c(1, 2, 3, 4, 5, 6,7))
      
    } else if (input$theme1 == "finances")  {
      autoplot(apply.quarterly(theme1(), FUN=mean), facets=TRUE) +
        xlab("Années") + ylab("Numéro de la réponse") +
        ggtitle("Réponses aux questions concernant la situation financiere") +
        ggplot2::theme(legend.direction = "vertical",
                       legend.title = element_blank(),
                       legend.text = element_text(size = 8),
                       legend.position="bottom") +
        scale_color_manual(labels = c("Revenus (1:	< 10 000,	2:	10 - 15 000,	3:	15 - 20 000,	4:	20 - 25 000,	5:	25 - 35 000,	6:	35 - 50 000,	7:	50 - 75  000,	8:	75 000 ++)", 
                                      "Revenus (1:	< 15 000,	2:	15 - 25 000,	3:	25 - 35 000,	4:	35 - 50 000,	5:	50 000 ++)",
                                      "Logement (1:	Proprietaire,	2:	Locataire,	3:	Autre)"), values = c(1, 2, 3, 4, 5, 6,7))
      
    } else if (input$theme1 == "sante1")  {
      autoplot(apply.quarterly(theme1(), FUN=mean), facets=TRUE) +
        xlab("Années") + ylab("Nombre de jours") +
        ggtitle("Réponses aux questions concernant la sante mentale en nombre de jours") +
        ggplot2::theme(legend.direction = "vertical",
                       legend.title = element_blank(),
                       legend.text = element_text(size = 8),
                       legend.position="bottom") +
        scale_color_manual(labels = c("Pauvre sante physique ou mentale", 
                                      "Pauvre sante mentale",
                                      "Depressif", "Anxieux"), values = c(1, 2, 3, 4, 5, 6,7))
      
    } else if (input$theme1 == "sante2")  {
      autoplot(apply.quarterly(theme1(), FUN=mean), facets=TRUE) +
        xlab("Années") + ylab("Numéro de la réponse") +
        ggtitle("Réponses aux questions concernant la sante mentale") +
        ggplot2::theme(legend.direction = "vertical",
                       legend.title = element_blank(),
                       legend.text = element_text(size = 8),
                       legend.position="bottom") +
        scale_color_manual(labels = c("A ete dit depressif (1: Oui, 0: Non)", 
                                      "A un support emotionnel (1: Toujours, 2: Souvent, 3:	Parfois,	4: Rarement,	5:	Jamais)",
                                      "Satisfaction avec la vie (1:	Très satisfait,	2:	Satisfait,	3:	Insatisfait,	4:	Très insatisfait)"), values = c(1, 2, 3, 4, 5, 6,7))
    }
})

plotOutput("plot1")
```
   
### Serie mensuelle par variable

```{r}
theme1 <- reactive({ get(input$theme1) })

output$plot2 <- renderPlot({
  
    if (input$theme1 == "tabac") {
      theme <- apply.monthly(theme1()[, input$variable1],FUN=mean)
      if (input$variable1 == "SMOKE100") {
        autoplot(ts(theme)[, input$variable1], facets=FALSE, series="SMOKE100") +
          autolayer(ma(theme, 5), series="5-MA") +
          xlab("Temps") + ylab("Taux moyen de reponse 'Oui' ") +
          ggtitle("Avez-vous fume plus de 100 cigarettes dans votre vie (1: Oui) ?")
      } else if (input$variable1 == "SMOKDAY2") {
         autoplot(ts(theme)[, input$variable1], facets=FALSE, series="SMOKDAY2") +
          autolayer(ma(theme, 5), series="5-MA") +
          xlab("Temps") + ylab("Numéro de la réponse moyen") +
          ggtitle("Fréquence (1:quotidien, 2:quelques jours, 3:jamais)")
      } else if (input$variable1 == "STOPSMK2") {
         autoplot(ts(theme)[, input$variable1], facets=FALSE, series="STOPSMK2") +
          autolayer(ma(theme, 5), series="5-MA") +
          xlab("Temps") + ylab("Taux moyen de reponse 'Oui' ") +
          ggtitle("A arrêté dans l'année (1:Oui)")
      } else if (input$variable1 == "LASTSMK2") {
         autoplot(ts(theme)[, input$variable1], facets=FALSE, series="LASTSMK2") +
          autolayer(ma(theme, 5), series="5-MA") +
          xlab("Temps") + ylab("Numéro de la réponse moyen") +
          ggtitle("Interval depuis la dernière cigarette (1:<1 mois, 4:6-12 mois, 7:>10 ans)")
      } else if (input$variable1 == "USENOW3") {
         autoplot(ts(theme)[, input$variable1], facets=FALSE, series="USENOW3") +
          autolayer(ma(theme, 5), series="5-MA") +
          xlab("Temps") + ylab("Numéro de la réponse moyen") +
          ggtitle("Utilise des substitut (1:quotidien, 2:occasionnel, 3:jamais)")
      } else if (input$variable1 == "X_SMOKER3") {
         autoplot(ts(theme)[, input$variable1], facets=FALSE, series="X_SMOKER3") +
          autolayer(ma(theme, 5), series="5-MA") +
          xlab("Temps") + ylab("Numéro de la réponse moyen") +
          ggtitle("Statut fumeur (1:quotidien, 2:occasionnel, 3:ancien, 4:non-fumeur) ")
      } else if (input$variable1 == "X_RFSMOK3") {
         autoplot(ts(theme)[, input$variable1], facets=FALSE, series="X_RFSMOK3") +
          autolayer(ma(theme, 5), series="5-MA") +
          xlab("Temps") + ylab("Etes vous fumeur  (1: Oui) ?") +
          ggtitle("Numero de la reponse moyen") 
      } else {
        print("No truth found")
      }
        
    } else if (input$theme1 == "famille") {
      theme <- apply.monthly(theme1()[, input$variable1],FUN=mean)
      if (input$variable1 == "MARITAL") {
      autoplot(ts(theme)[, input$variable1], facets=FALSE, series="MARITAL") +
        autolayer(ma(theme, 5), series="5-MA")  + ylab("")
      } else if (input$variable1 == "X_CHLDCNT") {
      autoplot(ts(theme)[, input$variable1], facets=FALSE, series="X_CHLDCNT") +
        autolayer(ma(theme, 5), series="5-MA") + ylab("")
      } else {
        print("No truth found")
      }
    
    } else if (input$theme1 == "age")  {
      theme <- apply.monthly(theme1()[, input$variable1],FUN=mean)
      if (input$variable1 == "X_AGE_G") {
       autoplot(ts(theme)[, input$variable1], facets=FALSE, series="X_AGE_G") +
          autolayer(ma(theme, 5), series="5-MA") + ylab("")
      } else if (input$variable1 == "SEX") {
      autoplot(ts(theme)[, input$variable1], facets=FALSE, series="SEX") +
        autolayer(ma(theme, 5), series="5-MA") + ylab("")
      } else {
        print("No truth found")
      }
    
    } else if (input$theme1 == "education")  {
      theme <- apply.monthly(theme1()[, input$variable1],FUN=mean)
      if (input$variable1 == "X_EDUCAG") {
       autoplot(ts(theme)[, input$variable1], facets=FALSE, series="X_EDUCAG") +
          autolayer(ma(theme, 5), series="5-MA")  + ylab("")
      } else if (input$variable1 == "EMPLOY1") {
      autoplot(ts(theme)[, input$variable1], facets=FALSE, series="EMPLOY1") +
        autolayer(ma(theme, 5), series="5-MA")  + ylab("")
      } else {
        print("No truth found")
      }
      
    } else if (input$theme1 == "finances")  {
      theme <- apply.monthly(theme1()[, input$variable1],FUN=mean)
      if (input$variable1 == "X_INCOMG") {
       autoplot(ts(theme)[, input$variable1], facets=FALSE, series="X_INCOMG") +
          autolayer(ma(theme, 5), series="5-MA")  + ylab("")
      } else {
        print("No truth found")
      }
      
    } else if (input$theme1 == "sante1")  {
      theme <- apply.monthly(theme1()[, input$variable1],FUN=mean)
      if (input$variable1 == "POORHLTH") {
       autoplot(ts(theme)[, input$variable1], facets=FALSE, series="POORHLTH") +
          autolayer(ma(theme, 5), series="5-MA") + ylab("")
      } else if (input$variable1 == "MENTLHTL") {
      autoplot(ts(theme)[, input$variable1], facets=FALSE, series="MENTLHTL") +
        autolayer(ma(theme, 5), series="5-MA")  + ylab("")
      } else if (input$variable1 == "QLMENTL2") {
      autoplot(ts(theme)[, input$variable1], facets=FALSE, series="QLMENTL2") +
        autolayer(ma(theme, 5), series="5-MA")  + ylab("")
      } else if (input$variable1 == "QLSTRES2") {
      autoplot(ts(theme)[, input$variable1], facets=FALSE, series="QLSTRES2") +
        autolayer(ma(theme, 5), series="5-MA")  + ylab("")
      } else {
        print("No truth found")
      }
    
    } else if (input$theme1 == "sante2")  {
      theme <- apply.monthly(theme1()[, input$variable1],FUN=mean)
      if (input$variable1 == "ADDEPEV2") {
       autoplot(ts(theme)[, input$variable1], facets=FALSE, series="ADDEPEV2") +
          autolayer(ma(theme, 5), series="5-MA")  + ylab("")
      } else if (input$variable1 == "EMTSUPRT") {
      autoplot(ts(theme)[, input$variable1], facets=FALSE, series="EMTSUPRT") +
        autolayer(ma(theme, 5), series="5-MA")  + ylab("")
      } else if (input$variable1 == "LSATISFY") {
      autoplot(ts(theme)[, input$variable1], facets=FALSE, series="LSATISFY") +
        autolayer(ma(theme, 5), series="5-MA")  + ylab("")
      } else {
        print("No truth found")
      }
      
    } else {
        print("No truth found")
    }
   
})

plotOutput("plot2")
```  
    


Modèle de régression dynamique {data-orientation=rows}
=====================================

Row {.tabset}
-------------------------------------
### Interpolation

```{r}
times.init <- as.Date(brfss_m$IDATE, format = "%Y-%m-%d")
new_df <-xts(brfss_m[, c("SMOKE100", "X_RFSMOK3", "MARITAL","X_CHLDCNT", "X_AGE_G","SEX","X_EDUCAG","EMPLOY1", "X_INCOMG", "POORHLTH","MENTHLTH","QLMENTL2","QLSTRES2","ADDEPEV2","EMTSUPRT","LSATISFY","USENOW3")],times.init)

brfss_interpol <- na.approx(new_df, xout=seq(min(times.init), max(times.init), "day"))

ts_ggplot(brfss_interpol, title="Donnees BRFSS") +
  theme_tsbox() +
  scale_color_tsbox() # ts_ggplot marche aussi avec xts
```

### Regresseurs 1

#### Socio-demographiques + Utilisation de substituts + Santé mentale
```{r}
xreg <- cbind(MARITAL = as.numeric(brfss_interpol[  ,"MARITAL"]),
              X_CHLDCNT = as.numeric(brfss_interpol[, "X_CHLDCNT"]),
              X_AGE_G = as.numeric(brfss_interpol[, "X_AGE_G"]),
              SEX = as.numeric(brfss_interpol[, "SEX"]),
              X_CHLDCNT = as.numeric(brfss_interpol[, "X_EDUCAG"]),
              EMPLOY1 = as.numeric(brfss_interpol[, "EMPLOY1"]),
              X_INCOMG = as.numeric(brfss_interpol[, "X_INCOMG"]),
              POORHLTH = as.numeric(brfss_interpol[, "POORHLTH"]),
              MENTHLTH = as.numeric(brfss_interpol[, "MENTHLTH"]),
              QLMENTL2 = as.numeric(brfss_interpol[, "QLMENTL2"]),
              QLSTRES2 = as.numeric(brfss_interpol[, "QLSTRES2"]),
              ADDEPEV2 = as.numeric(brfss_interpol[, "ADDEPEV2"]),
              EMTSUPRT = as.numeric(brfss_interpol[, "EMTSUPRT"]),
              LSATISFY = as.numeric(brfss_interpol[, "LSATISFY"]),
              USENOW3 = as.numeric(brfss_interpol[, "USENOW3"]))
fit <- auto.arima(brfss_interpol[, "SMOKE100"], xreg = xreg)
print(fit)
```

#### Estimation des erreurs
```{r}
cbind("Erreurs de Regression" = residuals(fit, type="regression"),
    "ARIMA erreurs" = residuals(fit, type="innovation")) %>%
autoplot(facets=TRUE)
```

#### Verification des residus
```{r}
  checkresiduals(fit)
```

### Regresseurs 2

#### Santé mentale
```{r}
xreg_sante_mentale <- cbind(POORHLTH = as.numeric(brfss_interpol[, "POORHLTH"]),
          MENTHLTH = as.numeric(brfss_interpol[, "MENTHLTH"]),
          QLMENTL2 = as.numeric(brfss_interpol[, "QLMENTL2"]),
          QLSTRES2 = as.numeric(brfss_interpol[, "QLSTRES2"]),
          ADDEPEV2 = as.numeric(brfss_interpol[, "ADDEPEV2"]),
          EMTSUPRT = as.numeric(brfss_interpol[, "EMTSUPRT"]),
          LSATISFY = as.numeric(brfss_interpol[, "LSATISFY"]))
fit_sante_mentale <- auto.arima(brfss_interpol[, "SMOKE100"], xreg = xreg_sante_mentale)

output$console41 <- renderPrint({
  fit_sante_mentale
})
verbatimTextOutput("console41")
```

#### Estimation des erreurs
```{r}
cbind("Erreurs de Regression" = residuals(fit_sante_mentale, type="regression"),
    "ARIMA erreurs" = residuals(fit_sante_mentale, type="innovation")) %>%
  autoplot(facets=TRUE)
```

#### Verification des residus
```{r}
  checkresiduals(fit_sante_mentale)
```

### Regresseurs 3

#### Depression
```{r}
fit_depression <- auto.arima(brfss_interpol[, "SMOKE100"], xreg = as.numeric(brfss_interpol[, "ADDEPEV2"]))

output$console420 <- renderPrint({
  fit_depression
})
verbatimTextOutput("console420")
```

#### Estimation des erreurs
```{r}
cbind("Erreurs de Regression" = residuals(fit_depression, type="regression"),
    "ARIMA erreurs" = residuals(fit_depression, type="innovation")) %>%
  autoplot(facets=TRUE)
```

#### Verification des residus
```{r}
  checkresiduals(fit_depression)
```

### Regresseurs 4

#### Depression
```{r}
fit_depression2 <- auto.arima(brfss_interpol[, "X_RFSMOK3"], xreg = as.numeric(brfss_interpol[, "ADDEPEV2"]))

output$console000 <- renderPrint({
  fit_depression2
})
verbatimTextOutput("console000")
```

#### Verification des residus
```{r}
  checkresiduals(fit_depression2)
```